臺灣高雄地方法院刑事判決　　　　　　　96年度訴字第2361號
公　訴　人　臺灣高雄地方法院檢察署檢察官
被　　　告　丙○○
　　　　　　　　　　（現於台灣高雄看守所羈押中）
選任辯護人　任進福律師
上列被告因強盜案件，經檢察官提起公訴（96年度偵字第6481號）
，本院判決如下：
    主  文
丙○○犯攜帶兇器強盜罪，累犯，處有期徒刑拾貳年。扣案西瓜
刀壹把、藍色手提袋壹個，均沒收。
    事  實
一、丙○○前因施用毒品案件，經本院以92年度簡字第1896號、
    94年度訴字第702 號分別判處有期徒刑6 月、7 月確定，分
    別於民國93年3 月31日易科罰金徒刑執行完畢及於95年1 月
    27日縮刑期滿徒刑執行完畢。仍不知悔改，因無力籌措其因
    車禍而積欠所任職之慶威通運公司（下稱慶威公司）之遊覽
    車修理費用，竟意圖為自己不法之所有，於95年11月1 日16
    時12分58秒許，以持用之0000000000號行動電話撥打予同事
    戊○○所使用之0000000000號行動電話，告知戊○○其欲強
    盜計程車以籌措修車費用之事，經戊○○勸阻無效後，丙○○即將1 把白鐵製西瓜刀預藏在藍色手提袋內，右手並配戴
    手術用之塑膠手套，並以口罩遮覆臉部下半部後，於同日17
    時10分許，在高雄市○○路與義華路口，攔下乙○○所駕駛
    之車號YQ-499號計程車後，坐上右前方之副駕駛座，佯稱欲
    回鄉下養病，而指示乙○○往屏東縣鹽埔鄉行駛，嗣於行至
    屏東縣九如鄉後，因乙○○對路況並不熟悉，乃依丙○○之
    指示行駛，而於行經屏東縣高樹鄉南華大橋時，丙○○指示
    乙○○開往橋下堤防道路邊，往西南方向約800 公尺處時，
    以車行過頭為由，要求乙○○迴轉至約400 公尺處停車，佯
    稱有人會至該處接他，乙○○乃停車並關掉大燈後下車小解
    ，詎丙○○於乙○○上車後車門尚未關上之際，即以右手自
    藍色手提袋內取出預藏之白鐵製西瓜刀，並以左手自後向前
    勒住乙○○之頸部，喝令乙○○交出身上之財物，以此強暴
    之方式致使乙○○不能抗拒，而乙○○在此同時，以左手抓
    住丙○○所持之西瓜刀，並以右手撥開丙○○左手後，趁隙
    跑出車外並跑上堤防，丙○○見狀立即駕駛乙○○所有之計
    程車逃離現場，而強盜取得該部計程車，丙○○嗣因不知如
    何處理所搶得之計程車，乃於同日18時10分48秒許，復以持
    用之0000000000 號行動電話撥打予戊○○持用之000000000
    0 號行動電話，告知已強盜取得一部計程車，人在屏東縣里
    港鄉往高樹鄉之堤防邊，詢問戊○○如何處理，戊○○即告
    知將車停在該處人先離開，丙○○乃將該部計程車棄置在屏
    東縣高樹鄉○○路與興產路旁後，逕自返回屏東市老家。嗣
    於95年12月6 日，丙○○因持上開作案用之西瓜刀對其妻丁○○○施暴，經丁○○○報警後查扣上開西瓜刀1 把，丙○○並於同年月8 日，因見電視新聞報導強盜計程車情事，而
    對丁○○○提及自身強盜上開計程車之事，經丁○○○向警
    方檢舉後，經警在丙○○高雄縣鳳山市○○路19 號 之住處
    臥室內扣得藍色手提袋1 個、口罩2 個而循線查獲上情。
二、案經高雄縣政府警察局報請台灣高雄地方法院檢察署檢察官
    偵查起訴。
    理  由
一、程序部分：
  (一)按被告以外之人於審判外之言詞或書面陳述，除法律有規定
    者外，不得作為證據，刑事訴訟法第159 條固定有明文，惟
    被告以外之人於審判外之陳述，雖不符同法第159 條之1 至
    之4 規定，而經當事人於審判程序同意作為證據，法院審酌
    該言詞陳述或書面陳述作成時之情況，認為適當者，亦得為
    證據。又當事人、代理人或辯護人於法院調查證據時，知有
    第159 條第1 項不得為證據之情形，而未於言詞辯論終結前
    聲明異議者，視為有前項之同意，此亦據同法第159 條之5
    規定甚明。查證人乙○○、戊○○、丁○○○於警詢中所為
    之陳述，為被告以外之人於審判外之言詞陳述，卷附屏東縣
    警察局重大刑案通知單、刑案紀錄查詢結果表、YQ-499號車
    籍查詢- 基本資料詳細畫面、職務報告暨附件、被害人乙○○繪製之凶器圖各1 份，均係被告以外之人於審判外之書面
    陳述，均屬於傳聞證據，惟檢察官及被告與辯護人於本院審
    判程序均未對於上開證據爭執證據能力並同意引為證據，本
    院審酌上開言詞及書面陳述作成時之證據取得過程並無瑕疵
    ，且與待證事實具有關連性等情況，認為適當，應認依刑事
    訴訟法第159 條之5 第1 項之規定，得為證據，而有證據能
    力。
  (二)按被告以外之人於偵查中向檢察官所為陳述，除顯有不可信
    之情況者外，得為證據，同法第159 條之1 第2 項定有明文
    。證人戊○○、丁○○○、乙○○、林忠文、楊富榮於偵查
    中之證詞，係在檢察官前所為之陳述，且經具結而以證人身
    分為證言，而檢察官乃代表國家偵查犯罪、實施公訴，依法
    有訊問被告、證人及鑑定人之權，證人、鑑定人且需依法具
    結，而實務上運作時，檢察官偵查中向被告以外之人所取得
    之陳述，原則上均能遵守法律規定，不致違法取供，可信度
    極高，且被告與辯護人就此並未提出異議並均同意引為證據
    ，本院審酌上述證人於檢察官偵查中所為之陳述，並無顯不
    可信之情形，依刑事訴訟法第159 條之1 第2 項規定，有證
    據能力。
  (三)扣案證物照片3 張，係傳達照相當時現場情況，而透過照片
    傳達的情形與現場真實情形，在內容上的一致性，透過機械
    的正確性來加以保障，換言之，照片並不存在人對現實情形
    的知覺、記憶所經常發生的表現錯誤，是認照片之性質係非
    供述證據，並無傳聞法則之適用，且於此亦別無證據證明上
    開蒐證照片有經偽造、變造之情形，自有證據能力。又行動
    電話0000000000號通聯紀錄及基地台位置，係利用機械性列
    印之紀錄，非為供述證據，不屬傳聞證據，亦有證據能力。
    至被告辯護人雖不同意將扣案西瓜刀1 把、藍色手提袋1 個
    、口罩2 個引為本案證據使用，惟上開物品並非為供述證據
    ，不屬傳聞證據，當有證據能力。
二、實體部分：
  (一)訊據被告固不否認於95年11月1 日曾以持用之0000000000號
    行動電話撥打予證人戊○○所使用之0000000000號行動電話
    ，告知證人戊○○其欲強盜計程車之事，並於當日下午，乘
    坐計程車至屏東縣鹽埔鄉尋找友人即綽號「蒼蠅」之男子，
    嗣因探訪未遇，乃返回屏東市老家等情，惟矢口否認有何攜
    帶兇器強盜犯行。並辯稱：伊當時係捏造欲強盜計程車搶奪
    財物以支付積欠之修車費之詞，透過證人戊○○勸說其妻即
    證人丁○○○交付金錢供其支付修理費，實際上並未著手，
    未料竟恰有證人即被害人乙○○所駕駛之計程車遭強盜之事
    ，伊因之遭逮捕，惟證人乙○○於警、偵中已多次明確指認
    並非伊所為，足證伊並無強盜犯行云云。經查：
  1.被告於95年11月1 日16時12分58秒，曾以持用之0000000000
    號行動電話撥打予證人戊○○所使用之0000000000號行動電
    話，告知欲強盜計程車以籌措修車費用，證人乙○○駕駛YQ
    -499號計程車於同日17時10分許，在高雄市○○路與義華路
    口，搭載一名配戴口罩、手套並攜帶藍色手提袋之乘客前往
    屏東縣鹽埔鄉，嗣於行至屏東縣高樹鄉南華大橋橋下堤防道
    路邊，證人乙○○遭該名乘客以左手自後勒住脖子，並以右
    手持西瓜刀威脅交付財物，證人乙○○趁隙逃出後，其所駕
    駛之計程車遭搶走，嗣於屏東縣高樹鄉○○路與興產路旁尋
    回之事實，業據證人乙○○、證人戊○○於警、偵及本院審
    理中證述此部分相關情節明確，並有行動電話通聯紀錄、屏
    東縣警察局重大刑案通知單、刑案紀錄查詢結果表、YQ-499
    號車籍查詢- 基本資料詳細畫面各1 份在卷可佐，此部分事
    實應堪認定。
  2.證人戊○○於警詢中證稱：伊與被告原為慶威公司同事，被
    告因吸食毒品，將公司遊覽車撞壞，需賠償公司30幾萬元，
    被告因無力償付，於95年11月1 日下午17時許，被告打電話
    告訴伊，說他在高雄市○○區○○路與義華路口準備去搶計
    程車，伊在電話中告訴被告計程車沒有錢，勸被告不要去搶
    ，但經過約1 個小時，被告再度打電話給伊，說他搶一部計
    程車，現在人在屏東縣里港鄉往高樹鄉的堤防旁邊，並問伊
    要怎麼辦，伊叫被告將車留在該處人先離開，又過了約40分
    鐘，被告再度打電話給伊，說車子已棄置在高樹鄉附近堤防
    邊，他人已回到屏東市的家，要伊去接被告，伊說伊在上班
    無法前去接被告，被告就叫無線電計程車返回高雄市○○鄉
    ○○路時，被告又打電話告訴伊沒有錢付車資，要將其持有
    之手機交給計程車司機抵押，並向司機借500 元，被告並要
    求伊打電話給證人丁○○○說被告已經走投無路到去搶計程
    車，看證人丁○○○會不會拿錢出來，被告回去也有將搶計
    程車之事告訴證人丁○○○，伊持用之行動電話號碼是0000
    000000號等語（警卷第15至17頁）、偵查中結證稱：95年11
    月1 日被告打電話給伊說準備要去搶計程車，伊勸被告不要
    搶，因為沒多少錢，過約1 小時，被告又打電話給伊說已經
    搶到計程車，現在人在高樹鄉堤防旁，伊問被告有無傷害被
    害人，被告說有劃傷被害人手掌，被告問伊怎麼辦，伊叫被
    告將車子停旁邊，人先離開，再過10幾分鐘，被告告訴伊車
    子已丟棄，要伊去屏東家載他，伊說無法過去，伊與被告是
    慶威公司同事，被告將遊覽車撞壞2 次，第一次已經賠了20
    幾萬元，第二次30幾萬元無法處理，被告說搶計程車是為了
    要賠30幾萬元，伊在95年11月2 日有告訴證人丁○○○被告
    搶計程車之事等語（偵卷第57、58頁）、本院審理中結證稱
    ：伊與被告是慶威公司同事，被告去林園載客人時，發生車
    禍，要賠償公司30幾萬元，當時被告要籌錢給公司修理車子
    ，被告當日下午5 時許用0000000000號行動電話打電話給伊
    持用之0000000000號行動電話說他已經走投無路，要去搶計
    程車，伊告訴被告不要搶，計程車也沒有錢，伊接到被告打
    的電話後，有打電話給證人丁○○○，看證人丁○○○可否
    幫忙被告，伊說如果被告去搶計程車，事情會弄大，後來經
    過約1 小時，被告問伊可否去高樹載他，他已經搶了一部計
    程車，伊說不是叫你不要做，為何還搶，伊車上有客人，無
    法過去，被告問伊怎麼辦，伊叫被告先回來，被告說要先回
    屏東家，之後，被告打電話叫伊去屏東載他，伊說車上有客
    人不方便，被告說要叫計程車回來，後來，被告說已回到本
    館路，因為沒有錢支付計程車費，所以將手機先押給司機，
    並叫伊打電話給證人丁○○○，說被告已經去搶計程車了，
    看證人丁○○○可否幫他處理30幾萬元的修理費，伊前後打
    給證人丁○○○二通電話，跟證人丁○○○說被告已經搶計
    程車了，可否幫忙被告去找老闆處理修理費，以後從薪水慢
    慢扣，證人丁○○○有問伊被告在那理搶得，伊說在高樹，
    證人丁○○○本來以為伊和被告串通要騙她，伊在警局所說
    屏東縣里港鄉往高樹鄉的堤防邊之地點是被告告訴伊的，被
    告說車子丟在堤防邊，未說在那裡，伊並未跟證人丁○○○
    說車子丟在那裡，當日伊在載客人很忙，所記得的通話內容
    就是上開所述，無法清楚記得每通電話，伊只記得最後一通
    是被告問證人丁○○○願不願意幫他，被告搶完隔天，伊有
    打電話給證人丁○○○，要證人丁○○○盡量幫被告，不然
    事情鬧開，對她也不好，證人丁○○○說家裡都沒錢了等語
    （本院卷第80至87頁），前後供述互核一致，並與證人丁○○○於警詢及本院審理中供稱證人戊○○曾打電話告知被告
    強盜計程車，要伊幫忙處理等語相符，佐以被告自承確曾打
    電話告訴證人戊○○搶計程車以使證人丁○○○幫助處理修
    理費，也有打電話詢問證人丁○○○有無要幫忙之意等語（
    本院卷第114 、115 頁），且被告所持用之0000000000號行
    動電話於(1)95年11月1 日16時12分58秒，(2)同日18時18分48
    秒，(3)同日19時37分17秒，(4)同日19時42分41秒，(5)同日19
    時48分58秒，(6)同日19時59分59秒，(7)同日20時11分54秒，
    (8)同日20時49分38秒，(9)同日20時56分27秒，(10)同日21時23
    分均有與證人戊○○持用之0000000000號行動電話通聯之紀
    錄，有卷附通聯紀錄在卷可佐（警卷第30至33頁），是證人
    戊○○上開所述應堪採信。又本案係經證人丁○○○向警方
    檢舉而循線查獲者，就證人丁○○○陳稱知悉本案之經過，
    其於警詢中證稱：95年11月2 日早上，證人戊○○打電話給
    伊，抱怨為何伊不接電話，伊說伊怕證人戊○○跟被告串通
    向伊借錢，所以不接電話，證人戊○○說因為被告在95年11
    月1 日下午5 時許，打電話告訴他，被告犯下強盜計程車案
    ，將搶到的計程車開到屏東縣高樹鄉靠近三地門附近堤防邊
    ，95年12月8 日晚上6 、7 時許，伊問被告是否曾在95年11
    月1 日搶計程車，被告說確曾於高雄市○○區○○路與陽明
    路口攔計程車坐，在上車前就已戴上口罩及乳膠手套，上車
    後跟司機說要到鄉下養病到高雄縣大樹鄉一座陸橋下時告訴
    司機說尿急，要司機停車讓被告小解，並趁司機不注意時，
    從藍色手提袋內取出預藏之西瓜刀，自後座抵住司機腹部，
    令司機拿錢出來，但司機掙脫逃出車外，被告就將計程車開
    走，伊問被告將車開到哪裡，被告說開到屏東縣高樹鄉靠近
    三地門「番仔寮」附近時，打電話問證人戊○○怎麼辦，證
    人戊○○叫被告將車丟棄，被告就將車丟在堤防邊，回屏東
    市家裡，伊打電話問被告媽媽，被告當日是否曾回去，被告
    母親說當日晚上7 、8 時，被告拿著藍色手提袋回去，前後
    不到5 分鐘就離開了，被告回到家時已經晚上9 點多等語（
    警卷第21、22、25頁）、偵查中結證稱：被告在95年12月8
    日告訴伊，他在95年11月1 日有去搶計程車，被告說當日他
    在陽明路與義華路口攔了一部計程車，要司機到屏東縣高樹
    鄉某堤防邊，只說到高樹橋下，被告說搶了計程車就開去高
    雄縣大樹鄉，將車子丟在那裡，被告就攔了一部大貨車去屏
    東市伊婆婆家，被告的刀子跟袋子都一起放在房間內，被告
    告訴伊手套已經丟棄，口罩用過也丟棄了等語（偵卷第58、
    60 頁） 、本院審理中結證稱：11月1 日下午證人戊○○打
    電話給伊的時候，伊在做生意很忙，證人戊○○說被告搶計
    程車，伊說不要騙伊，隔天，證人戊○○又打電話給伊，說
    被告真的去搶計程車，伊問在那裡，證人戊○○說在靠近三
    地門高樹鄉那裡，伊問他怎麼知道，證人戊○○說被告有打
    電話給他，11月2 日晚上7 、8 點時，伊婆婆打電話給伊，
    說被告前一天7 、8 點有回屏東家裡鬧了大概5 分鐘就走了
    ，被告對伊家暴後，看電視時，被告說電視上報導的那台計
    程車好像是他搶的，伊就問被告是不是有搶計程車，被告說
    有，在高樹那邊，伊問被告被害人有沒有怎麼樣，被告說有
    殺被害人一刀，但不是很大，只是劃到而已，被告說車子丟
    在那裡，就趕快打電話給證人戊○○，並攔車回去屏東大埔
    的家裡，伊問被告攔車的時候，配載口罩及戴手套，司機沒
    有詢問嗎，被告說他跟司機說要回到鄉下療養，之前證人戊○○跟伊說時，伊以為證人戊○○跟被告串通演戲，證人戊○○當時打第一通電話，說被告搶計程車，問伊知不知道，
    伊回說不要騙了，就掛掉電話，第二天，證人戊○○打來說
    被告搶計程車，伊都沒有關心，伊問證人戊○○在哪裡搶的
    ，證人戊○○說在高雄攔車，在高樹那裡搶的，伊問被告如
    何回來，證人戊○○說被告叫他去載他，他沒空，被告就自
    己攔車回屏東，後來是被告在看電視的時候，才跟伊說地點
    是在高樹的河堤邊，伊在警詢所述內容都是被告告訴伊的，
    伊當時將大樹跟高樹搞混了等語（本院卷第89至93頁），所
    述過程互核大致相符，而證人丁○○○雖因被告家暴及不良
    素行影響家計，對被告心生怨懟，然持刀強盜罪為嚴重之罪
    刑，證人丁○○○基於夫妻情誼衡情殆無無故以此誣指被告
    之理，且證人丁○○○所述被告強盜計程車之過程，核與證
    人乙○○於95年11月1 日初遭強盜時報案所製作之警詢內容
    ：伊於95年11月1 日17時10分許在高雄市○○路與陽明路口
    ，駕駛車號YQ-499號計程車搭載一名男子前往屏東縣鹽埔鄉
    ，該名男子戴口罩上車，拿著一只藍色45公分長、寬25公分
    、厚3 公分之手提袋，另一隻手套了一手術塑膠手套，指示
    伊至高樹鄉南華大橋下堤防道路行駛，伊下橋後行駛至南華
    大橋下堤防道路往新南方向約800 公尺，該男子聲稱走過頭
    ，要伊迴轉至約400 公尺處後叫伊停車，伊先去小便，伊右
    腳剛上車車門還沒有關，該人就叫伊熄燈，並從右手抽出放
    在袋子內的刀子，同時左手勒住伊脖子，並稱「你身上有沒
    有錢」、「我不要殺你」，當時伊看到對方抽刀子，就用左
    手去抓對方的手，不慎被刀子割傷，伊右手撥開對方勒住伊
    頸子的手，立即跳開跑上防波堤，對方乃將伊計程車駛離現
    場，對方身高約170 公分、體重約90公斤、四方臉、膚黑戴
    白色口罩，所拿之刀子長約35公分、寬約6 公分、單刀面，
    像是白鐵西瓜刀有刀柄等語（警卷第13、14頁），所述之經
    過情節大致相符，則若該等情節係被告信口胡謅或證人丁○○○蓄意誣控，其案發過程、持用之工具、及被害人即證人
    乙○○手部因之遭刀刃割傷等細節，豈有如此相符一致之理
    ，是證人丁○○○上開證述自非無據。
  3.被告所持用之0000000000號行動電話通聯記錄，於95年11月
    1 日16時12分許至21時23分許，其持用手機之收、發話基地
    台移動位置依序為高雄市苓雅區○○○路57號7 樓頂（15時
    58分6 秒）、高雄縣鳳山市○○路○段410 號6 樓頂（16時
    12分58秒、16時15分12秒）、屏東縣屏東市○○路1518號12
    樓頂（17時24分2 秒至17時25分16秒）、屏東縣九如鄉○○
    段280 地號（17時25分16秒至17時39分27秒）、屏東縣九如
    鄉東寧村15之3 號2 樓頂（17時39分27秒）、屏東縣高樹鄉
    ○○村○○路15-6號3 樓頂（18時10分48秒）、屏東市○○
    路248 號5 樓頂（19時37分17秒）、屏東市○○路114 號2
    樓（19時38分3 秒至54秒）、屏東市○○路186 號5 樓頂（
    19時42分41秒至20時1 分54秒）、屏東市頭前溪0000-0000
    地號（20時7 分7 秒）、高雄縣大寮鄉○○村○○○路10號
    3 樓（20時14分17秒）高雄縣鳳山市○○路99之2 號12樓頂
    （20時20分0 至14秒）、高雄縣鳳山市○○路○段410 號6
    樓頂（20時49分38秒），有卷附通聯紀錄暨基地台位置在卷
    可稽（警卷第31至33頁），又證人即本案查緝員警徐俊貴於
    本院審理中結證稱：伊至現場測試基地台位置，伊在台27線
    39公里處即案發地與棄車地（高樹鄉○○路與興隆路）之中
    間路段，有測得通聯紀錄中18時10分之基地台位置，是被告
    可能經過該處等語（本院卷第98、99頁），而證人徐俊貴與
    被告並無怨隙，自無甘冒刑事偽證罪責而故為不實證述之理
    ，所述應屬可採，故以上開通聯紀錄之基地台位置觀之，被
    告當日移動之方向應係由高雄市往屏東高屏大橋方向前進，
    經由屏東縣九如鄉至高樹鄉再回到屏東市後返回高雄至明，
    參照證人乙○○於本院審理中證稱：當日伊從高雄市○○路
    與義華路口載該名搶匪從高屏大橋走屏東機場方向，並未進
    入屏東市，到九如後，由該人指揮伊開車，有無進入鹽埔，
    伊並不清楚，那裡有作快速道路，伊問別人，他們說往前直
    走就是鹽埔等語（本院卷第75、76頁），及前揭證人戊○○
    證述被告告知欲強盜計程車後約1 小時，再打電話告知其已
    搶得計程車且人在高樹鄉堤防旁，證人戊○○告知棄車後，
    被告先返回屏東市再回高雄市等語，及警方事後於高樹鄉○○路與興隆路附近尋回遭搶之計程車，證人乙○○所述之行
    進路線，及證人戊○○所述被告之行進路線，與被告實際上
    移動路線，及棄車地點均相吻合。而證人乙○○固於96年4
    月3 日之偵查庭中證稱被告並非當日行搶之歹徒，且扣案之
    藍色手提袋與西瓜刀並非當日歹徒所用之工具等語（偵卷第
    70 、82 頁），並於本院審理中指稱搶匪持用之西瓜刀為弧
    形、袋子是深藍色，與扣案物品不同等語（本院卷第77頁）
    ，惟證人乙○○亦於同年月26日偵查庭中證稱：當時搶匪有
    戴口罩，當庭之被告則已理平頭，且時間已久，伊無法確定
    ，伊記憶力已越來越壞等語（偵卷第81、82頁），且於本院
    審理中結證稱：檢察官詢問時，伊是說伊不認識被告，搶伊
    的人當時有戴口罩，而且伊記憶力不好，現在幾乎都快忘光
    了，當時到屏東時天色已經很暗，伊停車時對方叫伊熄燈，
    對方拿的袋子是深藍色，像國旗的深藍色，法官法袍上顏色
    好像是黑的，伊眼睛不好，搶伊的人的袋子顏色應該比較深
    ，伊僅有看到對方從袋子拿出刀子的那時等語（本院卷75、
    73 、77 、78頁），證人乙○○於本院諭令指明搶匪所攜帶
    之袋子是否屬法官法袍上藍色鑲邊之顏色時，竟表示法袍上
    顏色好像是黑的等語，足見證人乙○○所述眼睛不好之語確
    屬真實，故在搶匪自始即配戴口罩，案發時天色昏暗，未開
    車燈，照明不佳，證人乙○○僅看到搶匪拿出刀子的一瞬間
    ，其是否能明確辨認搶匪及搶匪持用之刀身形狀，及所攜帶
    之袋子顏色實非無疑，自難僅單憑證人乙○○上開具瑕疵之
    證言即為有利於被告之認定。而查扣案西瓜刀整支為不銹鋼
    材質，刀刃連刀柄長49公分，刀柄長13公分，刀刃長39公分
    ，刀背長36公分，寬4 公分，扣案藍色背包長度約45公分，
    高度約30公分，底部張開寬約20公分，收合狀態寬約3 公分
    等情，此經本院當庭勘驗扣案證物無訛（本院卷第113 頁）
    ，核與證人乙○○於警詢中指述搶匪持用之兇刀材質、長度
    ，及手提袋之大小大致相符，參酌前揭證人戊○○、丁○○○之證述，及卷附通聯紀錄暨基地台位置各節相互勾稽，佐
    以被告自承確曾打電話告訴證人戊○○搶計程車之事，本案
    應係被告持扣案之西瓜刀及手提袋強盜證人乙○○所駕駛之
    計程車之事實，應堪認定，被告上開所辯，並無可採。
  4.綜上，本案事證明確，被告犯行堪以認定，應依法論科。
  (二)按刑法第321 條第1 項第3 款所謂之兇器，其種類並無限制
    ，凡客觀上足對人之生命、身體、安全構成威脅，具有危險
    性之兇器均屬之（最高法院79年臺上字第5253號判例意旨參
    照）。本案被告持以犯案之西瓜刀整支為不銹鋼材質，刀刃
    連刀柄長49公分，刀柄長13公分，刀刃長39公分，刀背長36
    公分，寬4 公分，刀峰銳利，此經本院當庭勘驗無訛（本院
    卷第113 頁），客觀上顯然足以對人之生命、身體、安全構
    成威脅，具有危險性，且證人乙○○亦於逃脫時遭該西瓜刀
    割傷手部，亦據證人乙○○陳明在卷，自屬兇器至明。再被
    告當時持刀架在證人乙○○之脖子上，其已具體的以刀接觸
    證人乙○○之身體，對證人乙○○實施暴行，而非僅有脅迫
    之行為。故核被告所為，係犯刑法第330 條第1 項之攜帶兇
    器以強暴方式取他人財物之加重強盜取財罪。再被告前因施
    用毒品案件，經本院以92年度簡字第1896號、94年度訴字第
    702 號分別判處有期徒刑6 月、7 月確定，分別於93年3 月
    31日易科罰金徒刑執行完畢及於95年1 月27日縮刑期滿徒刑
    執行完畢，有臺灣高等法院被告前案紀錄表1 份在卷可按，
    其於受有期徒刑之執行完畢後，5 年內故意再犯本件有期徒
    刑以上之罪，為累犯，應依刑法第47條第1 項規定加重其刑
    。爰審酌被告正值壯年，不思以己力賺取財物，為籌措修車
    費用，竟持西瓜刀強盜謀取他人財物，嚴重敗壞社會治安，
    且犯後飾詞狡辯，態度惡劣，惡性非輕，惟念及證人乙○○
    遭強盜之車輛業已尋獲，並其犯罪動機、目的、手段等一切
    情狀，量處如主文所示之刑，以資懲儆。至扣案西瓜刀1 把
    、藍色手提袋1 個為被告所有，並供本案犯罪之用，爰依刑
    法第38條第1 項第2 款之規定，予以宣告沒收，另扣案口罩
    2 個，經本院當庭勘驗其外部為綠色（本院卷第113 頁），
    與證人乙○○於警詢中指稱搶匪配戴之白色口罩不同，且證
    人丁○○○亦證稱被告犯案所用之口罩已經丟棄，於此既無
    證據證明扣案口罩與本案有何關連，爰不予宣告沒收，再被
    告犯案使用之塑膠手套、口罩並未扣案，為免執行困難，亦
    不予宣告沒收。
據上論斷，應依刑事訴訟法第299 條第1 項前段、刑法第330 條
第1 項、第47條第1項、第38條第1項第2款規定，判決如主文。
本案經檢察官甲○○到庭執行職務。
中　　華　　民　　國　　96　　年　　8 　　月　　29　　日
                  刑事第十三庭審判長法  官  黃惠玲
                                    法  官  黃苙荌
                                    法　官  郭宜芳
以上正本證明與原本無異。
如不服本判決應於收受本判決後10日內向本院提出上訴書狀，並
應敘述具體理由，如未敘述上訴理由者，應於上訴期間屆滿後20
日內補提理由書狀於本院（均須按他造當事人之人數附繕本）「
切勿逕送上級法院」。
中　　華　　民　　國　　96　　年　　8 　　月　　29　　日
                                    書記官  陳素徵
附錄本案論罪科刑法條全文：
中華民國刑法第330條
（加重強盜罪）
犯強盜罪而有第321 條第1 項各款情形之一者，處7 年以上有期
徒刑。
前項之未遂犯罰之。
